【裁判字號】    95,抗,23
【裁判日期】    950508
【裁判案由】    本票裁定
【裁判全文】
臺灣雲林地方法院簡易庭民事裁定          95年度抗字第23號
抗  告  人  丙○○
            乙○○
相  對  人  大中新記貿易股份有限公司
法定代理人  甲○○
上列當事人間因本票裁定事件，對於中華民國95年2 月27日本院
裁定提起抗告，裁定如下：
    主  文
抗告駁回。
抗告程序費用由抗告人連帶負擔。
    理  由
本件相對人主張：伊執有抗告人為發票人，如原裁定所示之本票
（下稱系爭本票）1 紙，並免除作成拒絕證書。詎屆期提示未獲
付款，依票據法第123 條聲請裁定許可強制執行等情，已據提出
本票為證據，原裁定予以准許，即無不合。抗告意旨略以：系爭
本票係擔保案外人加亞塑膠工業有限公司對案外人華亞塑膠工業
有限公司之貨款而簽發，並授權相對人於加亞塑膠工業有限公司
未依約支付貨款時始得填載到期日提示，姑不論相對人涉嫌偽造
到期日，兩造無票據債務，且本件付款地係約定在大陸，並非台
灣，故相對人向鈞院提起本件聲請，顯與非訟事件法第100 條規
定有違，應予駁回云云。按票據法第123 條所定執票人就本票聲
請法院裁定強制執行事件，由票據付款地之法院管轄，非訟事件
法第194 條第1 項定有明文。又本票未載發票地者，以發票人之
營業所、住所或居所所在地為發票地。未載付款地者，以發票地
為付款地。此觀票據法第120 條第4 項、第5 項規定自明。再票
據債務於發票人完成發票及交付行為時成立，其發票地亦應於此
時確定。查，系爭本票未有發票地、付款地之記載之事實，有系
爭本票影本附於本院95年度票字第100 號民事卷內可稽。而抗告
人於民國90年1 月16日共同簽發系爭本票時其住居所係在雲林縣
斗六市○○路974 巷47之12號一節，亦有抗告人戶籍騰本附於本
院前揭案號案卷內可考，並為抗告人所自承。準此，依前揭規定
，抗告人等之雲林縣斗六市住居所即為系爭本票之發票地及付款
地。職故，相對人據以向本院聲請本票裁定，並無不當，抗告人
以本院無管轄權云云，提起本件抗告即無所據。又抗告人稱：相
對人涉嫌偽造系爭本票到期日等語，所稱即或屬實，亦係實體法
上之爭執，應由抗告人另行提起訴訟，以資解決，本件非訟程序
不得加以審究，仍應為許可強制執行之裁定。據上論結，本件抗
告為無理由，爰裁定如主文。
中    華    民    國    95    年    5     月    8     日
                  簡易庭  審判長法  官  洪兆隆
                                法  官  蔡碧蓉
                                法  官  蔣得忠
正本係照原本作成。
如不服本裁定，僅得於收受本裁定正本送達後10日內，以適用法
規顯有錯誤為理由，向本院提出再抗告狀，（須附繕本一份，並
繳納再抗告裁判費新台幣1,000 元），經本院許可後始可再抗告
。
中    華    民    國    95    年    5     月    8     日
                                書記官  賴成育


司法院資訊處製作；財團法人民間司法改革基金會備份。
